【裁判字號】    89,上易,1770
【裁判日期】    891128
【裁判案由】    竊盜
【裁判全文】
臺灣高等法院高雄分院刑事判決    八十九年度上易字第一七七號
    上  訴  人  台灣屏東地方法院檢察署檢察官
    被      告  甲○○
    選任辯護人  尤挹華
右上訴人等因被告竊盜案件，不服臺灣屏東地方法院八十九年度易字第八二一號中華
民國八十九年八月十日第一審判決（起訴案號：臺灣屏東地方法院檢察署八十九年度
偵字第二八九三號），提起上訴，本院判決如左：
      主      文
上訴駁回。
      理      由
一、公訴意旨略以：被告甲○○意圖為自己不法之所有，於民國八十九年四月二十三
    日二十時許，在高雄市前鎮區○○○路四○七號前，竊取被害人乙○○所有車牌
    號碼為ＸＫＮ--九六九號重機車一部，得手後留供己用，嗣於八十九年五月十四
    日十三時五十分許，在屏東縣東港鎮○○路，為警當場查獲，因認被告涉有刑法
    第三百二十條第一項之竊盜罪嫌。
二、按犯罪事實應依證據認定之，無證據不得推定其犯罪事實，刑事訴訟法第一百五
    十四條定有明文。所謂犯罪事實之證據，係指足以認定被告確有犯罪行為之積極
    證據而言，該項證據且須適合被告犯罪事實之認定，始得採為斷罪資料。若積極
    證據不足證明犯罪事實，被告之抗辯或反證縱屬虛偽，仍不能以此資為積極證據
    應予採信之理由，最高法院二九年上字第三一０五號、三十年上字第四八二號均
    著有判例。公訴人認被告涉有竊盜罪嫌，所憑無非以被害人乙○○於警訊中指述
    其車遭竊而被告持有該贓車被查獲，無法證明該車係向他人購買等情為論據。
三、訊據被告甲○○堅決否認犯行，辯稱：該車係伊上網時有人在網上兜售，我同意
    以五千元購買，對方叫我帶身分證影本、印章給他辦理過戶，並交車給我試騎，
    結果我付款後，騎乘該車回來，對方並未如期將機車辦理過戶並交付相關車籍資
    料，我不知該機車是贓車等語，並舉證人蔡彰庭於原審證稱「八十九年四月二十
    六日我跟他（指被告）在外面網路那邊上網：：那個人跟他在網路上聊天，說有
    人要賣他車一台五千元：：後來有看到他騎那部車去學校：：」等情屬實。查該
    車係被害人乙○○於八十九年四月二十三日二十時許在高雄市前鎮區○○○路四
    ０七號前失竊，此據被害人乙○○於警訊中陳明，並稱其不知何人竊取該車。而
    被告辯稱當日其在姑媽家，未前往失竊現場，復舉證人即被告之姑媽陳易照於原
    審證述：「（問：四月二十三日被告在你家吃飯嗎﹖）他每星期都會到我家吃飯
    ，都在下午四點多到我家，在母親節前五、六個星期，都有到我家，所以印象較
    深刻，都沒有出去，書也放在我家，跟我小孩一起看電視。」等語，八十九年四
    月二十三日係星期假日，被告平日住宿於屏東之學校宿舍，家住琉球，證人陳易
    照住在新園鄉，上開證述係就星期假日而言。為此，被告所辯尚非無據。檢察官
    上訴意旨以被告所辯不足證明為由，指摘原判決不當云云，顯與首揭判例意旨有
    違。此外，查無其他積極證據足資證明被告有公訴人所指之竊盜犯行，尚難以被
    告持有贓車之事實，遽以認定被告竊盜罪責。原審以不能證明被告犯罪，而為被
    告無罪之諭知，自無不合，檢察官上訴為無理由，應予駁回。
四、至被告是否涉犯故買贓物罪嫌，因未據起訴，且與竊盜罪之基本社會事實不同，
    無從論究，併予明。
據上論斷，應依刑事訴訟法第三百六十八條判決如主文。
本案經檢察官陳國全到庭執行職務。
中    華    民    國     八十九     年      十一      月    二十八  日
  臺灣高等法院高雄分院刑事第三庭
                                  審判長法官  莊秋桃
                                        法官  魏式璧
                                        法官  陳中和
右正本證明與原本無異。
不得上訴。
                                      書記官  林淑敏
中    華    民    國     八十九     年      十一      月    三十    日
                                                                    Ｄ


司法院資訊處製作；財團法人民間司法改革基金會備份。
